【裁判字號】    92,易,221
【裁判日期】    920310
【裁判案由】    竊盜
【裁判全文】
臺灣臺北地方法院刑事判決                          九十二年度易字第二二一號
    公  訴  人  臺灣臺北地方法院檢察署檢察官
    被      告  乙○○
右列被告因竊盜案件，經檢察官提起公訴（九十一年度偵緝字第一七０九號）及檢察
官移
    主  文
乙○○於夜間侵入有人居住建築物竊盜，處有期徒刑柒月；又攜帶兇器竊盜，處有期
徒刑柒月，應執行有期徒刑壹年。
    事  實
一、乙○○前於民國九十年間，因妨害風化案件，經臺灣板橋地方法院以九十一年度
    少連訴字第一二號判處有期徒刑一年六月，並諭知緩刑三年確定（尚不構成累犯
    ），詎猶不知悔改：
（一）乙○○基於意圖為自己不法所有犯意，於民國九十年十一月六日十九時四十分
      許之夜間，侵入台北市松山區○○○路一六六號「中泰賓館」地下一樓員工休
      息室為有人居住之建築物內，接續竊取如附表所示被害人之財物，得手後據為
      己有，嗣因警方調閱中泰賓館翻拍錄影帶乃查知上情。
（二）乙○○因違規駕駛致其所有ＫＦ─五三一五號自小客車車牌遭警查扣，乃另行
      基意圖為自己不法所有之犯意，於九十一年十一月初某日不詳時間，在臺北縣
      三重市○○街內，攜其所有客觀上足以作為兇器使  用之螺絲起子一把，拆卸
      竊取甲○○所有停放在前址之ＢＤ─九二三一號自小客車之牌照二面，得手後
      懸掛在其原有之ＫＦ─五三一五號自小客車上，藉以規避警方查緝。嗣於同年
      十二月六日十六時許，乙○○駕車途經台北縣永和市○○路七十巷附近，為警
      查獲。
二、案經台北市政府警察局少年隊及台北縣政府警察局板橋分局移送臺灣臺北地方法
    院檢察署檢察官偵查起訴，及台北縣政府警察局板橋分局移送臺灣板橋地方法院
    檢察署檢察官移送併辦。
    理  由
一、右揭犯罪事實，業據被告乙○○於警訊、偵查及本院審理中坦白承認，核與被害
    人沈惠玉、蘇子揚、甲○○於警訊指訴情節相符（分別見九十年度偵字第二五一
    二０號偵查卷第五頁至六頁、台灣板橋地方法院檢察署九十二年度偵字第六一號
    偵查卷第十一頁至十三頁），並有被害人甲○○、沈惠玉所出具之贓物認領保管
    收據二紙、翻拍片一張及車輛竊盜、車牌失竊資料失竊資料個別查詢表—查詢車
    牌認可資料一份附卷可稽（分別見九十年度偵字第二五一二０號偵查卷第七頁至
    八頁、台灣板橋地方法院檢察署九十二年度偵字第六一號偵查卷第十五頁至十六
    頁），足認被告之自白與事實相符，應屬真實，被告上開竊盜犯行，堪以認定，
    應依法論科。
二、被告於九十年十一月六日十九時四十分許行竊之時，業已日沒，尚未日出尚屬夜
    間，且其侵入行竊之地點為台北市松山區○○○路一六六號「中泰賓館」地下一
    樓員工休息室為有人居住之建築物，故核被告如事實欄一、（一）所為係犯刑法
    第三百二十一第一項第一款之夜間侵入有人居住建築物竊盜罪；又被告所持以犯
    罪之螺絲起子，客觀上確足以對人之生命、身體、安全構成威脅，顯然為具有危
    險性之兇器，故核被告如事實一、（二），所為係犯刑法第三百二十一第一項第
    三款之攜帶兇器竊盜罪。又被告如事實欄一、（一）夜間侵入有人居住建築物竊
    盜之犯行，其先後竊取被害人蘇子揚、沈惠玉財物得手，係基於同一夜間侵入有
    人居住建築物竊盜犯意之接續行為，僅侵害一個法益，應只論以一夜間侵入有人
    居住建築物竊盜罪論處。被告所犯前開二罪間，業經被告於本院審理時自承：因
    為要繳車款才去中泰賓館偷東西，而到九十一年再偷東西是因為車牌違規被吊牌
    才去偷，並非看到東西就想偷等語（見本院九十年二月二十六訊問筆錄），且二
    罪間相隔一年，顯非基於概括之犯意，其犯意各別，行為互殊，應分論併罰，公
    訴人認為二罪間有連續犯之關係，顯有誤會，附此敘明。爰審酌被告於九十年間
    妨害風化案件，經臺灣板橋地方法院以九十一年度少連訴字第一二號判處有期徒
    刑一年六月，並諭知緩刑三年確定，雖不構成累犯，此有台灣高等法院被告全國
    前案紀錄表一紙附卷可證，竟不知悛悔，以持螺絲起子之方式行竊、其所得財物
    之價值，其犯後坦承犯行，表示悔意，及其犯罪目的、動機、犯罪所得等一切情
    狀，分別量處如主文所示之刑，並定期應執行之刑，以示懲儆。又其持以事實欄
    一、（二）之所持之螺絲起子一支，雖為被告所有，亦為供犯罪所用，然被告於
    本院審理時供承業經丟棄等語（見本院九十二年二月二十六日審理筆錄），顯已
    滅失，故不另為沒收之諭知。
三、檢察官移送併辦部分（台灣板橋地方法院檢察署九十二年度偵字第六一號），此
    部分與已起訴之犯罪事實欄一（二）部分相同，本院自得併與審理，併此敘明。
據上論斷，應依刑事訴訟法第二百九十九條第一項前段、刑法第三百二十一條第一項
第一款、第三款、第五十一條第五款，判決如主文。
本案經檢察官蔡名堯到庭執行職務
中      華      民      國      九十二     年      三      月     十    日
                                  台灣台北地方法院刑事第三庭
          法  官  陳德民
右正本證明與原本無異。
如不服本判決，應於判決送達後十日內向本院提出上訴狀。
                                      書記官  葉志昭
中      華      民      國      九十二     年      三      月     十    日
附錄本案論罪科刑法條全文：
刑法第三百二十一條第一項第一、三款
犯竊盜罪而有左列情形之一者，處六月以上五年以下有期徒刑：
一、於夜間侵入住宅或有人居住之建築物、船艦，或隱匿其內而犯之者。
二、毀越門扇、牆垣或其他安全設備而犯之者。
三、攜帶兇器而犯之者。
四、結夥三人以上而犯之者。
五、乘火災、水災或其他災害之際而犯之者。
六、在車站或埠頭而犯之者。
前項之未遂犯罰之。
附表
┌─────┬───────┬──────────┬──────────┐
│ 被害人   │犯罪時間、地點│     犯罪態樣       │     竊得財物       │
│          │              │                    │                    │
├─────┼───────┼──────────┼──────────┤
│ 蘇子揚   │九十年十一月六│徒手、夜間侵入      │灰色長袖Ｔ恤、牛仔褲│
│          │日、中泰賓館  │                    │、摩托羅拉行動電話一│
│          │              │                    │具（門號：0000000000│
│          │              │                    │）新台幣五百元      │
├─────┼───────┼──────────┼──────────┤
│ 沈惠玉   │九十年十一月六│徒手、夜間侵入      │咖啡色皮包（新台幣三│
│          │日、中泰賓館  │                    │萬元、國民身分證一張│
│          │              │                    │、駕照一張、信用卡三│
│          │              │                    │張、提款卡三張）易利│
│          │              │                    │信行動電話二具（門號│
│          │              │                    │：000000000、0000000│
│          │              │                    │912）               │
└─────┴───────┴──────────┴──────────┘


司法院資訊處製作；財團法人民間司法改革基金會備份。
